# 求助：权益法核算的长投分红超过损益调整累计数，怎么办

提问人：648437517 时间：2021-12-31 21:31:34
A公司与B公司合资成立一家公司，A公司占股51%，B公司占股49%，A向C公司派驻 2 名董事，B公司向C公司派驻 1 名董事，但是C公司的主要供货/销售由B公司管理决策，但是C公司遇到投资决策等类问题也需要A公司一起决策，综上，我们判定A公司不能控制C公司，但对C公司有重大影响，将C公司作为权益法核算，求助各位这个判断是否正确？再者，C公司每年对A公司会有保底分红+浮动分红，因为C公司行业特殊，因此A/B对其投资成本较小，但分红可观，大于投资成本。 2021 年受疫情影响，C公司盈利不及预期，但因为有保底分红，所以对A来说，按C公司的净利润*持股比例计算得到的损益调整是小于保底分红的，如果将保底分红与损益调整的差额重建投资成本，后续C公司盈利不佳，可能会出现分红数将投资成本冲减完的情况，请问各位保底分红超过损益调整的差额该怎么处理？

回答人：chenyiwei
根据主帖及 2 楼的情况说明，基本可以认可A不控制C。但因为有保底分红安排，且A参与决策的投资等事项更多地是保护性权利（“C公司行业特殊，因此A/B对其投资成本较小，但分红可观”，即预计有大额投资需要决策的情况应很少见）。因此虽然A派驻 2 名董事，但可能不一定对C具有重大影响。建议了解为何B可以接受目前的安排，A除了提供少量资金以外还提供了哪些C运营所需的资源等，以确定A对C有无重大影响。个人理解不构成重大影响的可能性不低，即A对C的投资可能应作为金融资产核算。